最高法院刑事判決　　　　　　　　　　　　　　　九十三年度台上字第一七五五號
　　上　訴　人　甲○○
　　　　　　　　　　　　 (另.
右上訴人因違反毒品危害防制條例等罪案件，不服台灣高等法院台中分院中華民國九
十三年一月十六日第二審判決 (九十二年度上訴字第二一一九號，起訴案號：台灣彰
化地方法院檢察署九十二年度偵字第二三九一號) ，提起上訴，本院判決如左：
    主  文
上訴駁回。
    理  由
一、轉讓毒品部分：
按刑事訴訟法第三百七十七條規定，上訴於第三審法院，非以判決違背法令為理由，
不得為之。是提起第三審上訴，應以原判決違背法令為理由，係屬法定要件。如果上
訴理由狀並未依據卷內訴訟資料，具體指摘原判決不適用何種法則或如何適用不當，
或所指摘原判決違法情事，顯與法律規定得為第三審上訴理由之違法情形，不相適合
時，均應認其上訴為違背法律上之程式，予以駁回。本件上訴人甲○○就轉讓毒品部
分上訴意旨略稱：上訴人與李蘭梅係夫妻關係，豈有轉讓第一級毒品海洛因予李蘭梅
之理！李蘭梅自行從上訴人身上取得海洛因，上訴人確不知情，已據李蘭梅到庭供明
，原審不採信上訴人之辯解及李蘭梅此部分證言，在無積極證據之情況下，逕認上訴
人無償轉讓第一級毒品予李蘭梅施用，違背證據法則，有認定事實不憑證據之違法。
又上訴人於民國九十二年三月十二日，在彰化縣二林鎮○○路一七一號「豪蘭迪汽車
旅館」二０一室為警查獲非法持有毒品，本件與該案係同一案件，原審未併案處理，
亦有違誤等語。
惟查原判決認定上訴人連續轉讓第一級毒品 (累犯) 之事實，已明係依憑上訴人於
第一審偵審中之自白，證人李蘭梅於第一審偵審中之證言，為其所憑之證據。並說明
上訴人於第一審坦承：﹁我跟她 (指李蘭梅) 見面的時候，身上都會帶海洛因，她就
自己拿來施用﹂、﹁我沒有住在我家裡，她都會來找我，看到我有在施用毒品，她就
向我拿毒品施用﹂，證人李蘭梅在檢察官偵查中供稱：﹁ (毒品是) 楊給我的，一次
給一點點，約可吸一至二次﹂、﹁二至三天一次，在家附近給我，約在外面談事情時
給我﹂，於第一審供稱：﹁ (毒品) 是從我的先生甲○○身上拿的﹂、﹁我只有施用
海洛因而已﹂、﹁ (你的毒品來源，是否都是從甲○○取得的？) 是的﹂，由於上訴
人與李蘭梅都是相約在外見面，上訴人又將海洛因帶在身上，則李蘭梅從上訴人身上
拿取海洛因施用，上訴人豈可能不知情！可知李蘭梅另稱其施用毒品後上訴人才發覺
云云，係迴護之詞，不足採信。而以上訴人辯稱其妻利用其不知，自行拿取海洛因施
用，並無轉讓行為等語，認無足取，詳理由予以指駁。原判決依上訴人於第一審偵
審中之自白，及證人李蘭梅於第一審偵審中之證言，認定上訴人有連續轉讓第一級毒
品犯行，所為之論斷，核與證據法則並無違背，亦無所謂認定事實不憑證據之情形。
又上訴人於九十二年三月十二日，在彰化縣二林鎮○○路一七一號﹁豪蘭迪汽車旅館
﹂二０一室，為警查獲非法持有海洛因三十三包及安非他命九包，涉嫌販賣毒品部分
，業經原審以共同連續販賣第一級毒品及共同意圖販賣而持有第二級毒品判決應執行
有期徒刑十六年，褫奪公權五年在案，有原審九十二年度上訴字第二０六九號刑事判
決可查。該案與本案之犯罪事實並無裁判上一罪關係，非同一案件，自無所謂併案處
理之問題。上訴意旨對原審採證認事職權之適法行使，任意指摘，要非合法之上訴理
由。此部分上訴違背法律上之程式，應予駁回。
二、持有子彈部分：
查第三審上訴書狀，應述上訴之理由，其未述者，得於提起上訴後十日內補提理
由書於原審法院，已逾上述期間，而於第三審法院未判決前仍未提出上訴理由書狀者
，第三審法院應以判決駁回之，刑事訴訟法第三百八十二條第一項、第三百九十五條
後段規定甚明。本件上訴人就未經許可持有子彈部分一併提起上訴，並未述理由，
迄今逾期已久，於本院未判決前仍未提出，此部分上訴自非合法，應予駁回。
據上論結，應依刑事訴訟法第三百九十五條，判決如主文。
中　　　華　　　民　　　國　　九十三　　年　　　四　　　月　　　八　　　日
                              最高法院刑事第十二庭
                                  審判長法官  陳　正　庸
                                        法官  賴　忠　星
                                        法官  王　居　財
                                        法官  張　清　埤
                                        法官  林　開　任
      右正本證明與原本無異
                                              書  記  官
中　　　華　　　民　　　國　　九十三　　年　　　四　　　月　　 十五 　　日
                                                                        Ｅ
